臺灣苗栗地方法院刑事裁定
111年度聲字第597號
聲  請  人  臺灣苗栗地方檢察署檢察官
受  刑  人  魏欣怡


                    （現於法務部○○○○○○○○○○○執行中）
上列聲請人因受刑人數罪併罰有二裁判以上，聲請定其應執行之
刑（111年度執聲戊字第394號），本院裁定如下：
    主  文
魏欣怡所犯如附表所示各罪，所處如附表所示之刑，應執行有期
徒刑伍年拾月。
    理  由
一、聲請意旨略以：受刑人魏欣怡因犯如附表所示各罪，先後判
    決確定如附表，經受刑人聲請，應依刑法第53條及第51條第
    5款，定其應執行之刑，爰依刑事訴訟法第477條第1項聲請
    裁定等語。
二、按「數罪併罰，有2裁判以上者，依刑法第51條規定，定其
    應執行刑。宣告多數有期徒刑者，於各刑中之最長期以上，
    各刑合併之刑期以下，定其刑期。但不得逾30年。」刑法第
    53條、第51條第5款分別定有明文。又「裁判確定前犯數罪
    者，併合處罰之。但有下列情形者，不在此限。一、得易科
    罰金之罪與不得易科罰金之罪。二、得易科罰金之罪與不得
    易服社會勞動之罪。三、得易服社會勞動之罪與不得易科罰
    金之罪。四、得易服社會勞動之罪與不得易服社會勞動之罪
    。前項但書情形，受刑人請求檢察官聲請定應執行刑者，依
    第51條規定定之。」刑法第50條亦定有明文。又刑事訴訟法
    第477條第1項規定，數罪併罰應定其應執行之刑者，由該案
    犯罪事實最後判決之法院檢察官聲請該法院裁定之（最高法
    院98年度台非字第22號判決意旨參照）。而所謂「該案犯罪
    事實最後判決之法院」，此最後判決之法院，以判決時為準
    ，不問其判決確定之先後（最高法院102年度台抗字第806 
    號裁定參照）。查本件聲請所涉之犯罪事實，最後判決者為
    附表編號8、9部分，從而為該判決之本院，即為犯罪事實最
    後判決之法院，本院就本件聲請自有管轄權。
三、按定應執行刑，不僅攸關國家刑罰權之行使，於受刑人之權
    益亦有重大影響，除顯無必要或有急迫情形外，法院於裁定
    前，允宜予受刑人以言詞、書面或其他適當方式陳述意見之
    機會，程序保障更加周全（最高法院110年度台上大字第489
    號裁定意旨參照）。
四、查本件受刑人魏欣怡犯如附表所示各罪，經法院判處如附表
    所示之刑，均分別確定在案，此有如附表所示之判決及臺灣
    高等法院被告前案紀錄表在卷可憑，而其中受刑人如附表編
    號3、4、5、6、8所示得易科罰金之罪，與附表編號1、2、7
    、9所示不得易科罰金之罪，依刑法第50條第1項但書第1款
    之規定固不得併合處罰，然聲請人之聲請係應受刑人之請求
    而提出，此有臺灣苗栗地方檢察署公務詢問紀錄表在卷可稽
    ，是依刑法第50條第2項之規定，聲請人就附表所示各罪聲
    請定其應執行之刑，核屬正當。爰審酌受刑人所犯如附表所
    示各罪之犯罪態樣均為詐欺取財或加重詐欺罪、時間間隔（
    附表編號1、4至9均是109年間之犯行，附表編號2是106年間
    、附表編號3是108年間）、侵犯法益均不同，並考量各該罪
    合併後之不法內涵、罪責原則及合併刑罰所生之效果等情狀
    ，暨受刑人對本案之意見（經本院函詢受刑人對本案之意見
    ，受刑人無回覆意見，有本院111年7月15日苗院雅刑桂111
    聲597字第19154號函、送達證書附卷可考），定其應執行之
    刑如主文所示。
五、依刑事訴訟法第477條第1項，刑法第50條第2項、第1項但書
    第1款、第53條、第51條第5款，裁定如主文。
中　　華　　民　　國　　111 　年　　8 　　月　　12　　日
　　　　　　　　　刑事第二庭  法　官  　陳雅菡
以上正本證明與原本無異。
如不服本裁定，應於裁定送達後5日內向本院提出抗告狀。
                              書記官    張佑慈
中　　華　　民　　國　　111 　年　　8 　　月　　12　　日
【附表】
編號  1 2 3 4 罪名  以網際網路傳播工具，對公眾散布而犯詐欺取財罪 詐欺取財罪 詐欺取財罪 詐欺取財罪 宣告刑  有期徒刑6月 有期徒刑2年8月 有期徒刑5月 有期徒刑2月，共2罪 應執行有期徒刑7月 有期徒刑2月 犯罪日期  109年1月初某日 106年6月5日至107年6月4日 108年1月25日 108年1月14日 108年2月2日 109年7月初某日至109年7月13日 偵查機關 年度案號  苗栗地檢署109年度偵字第3562號 新竹地檢署109年度偵字第4480號 苗栗地檢署109年度撤緩偵字第78號 苗栗地檢署110年度偵字第396號 最後事實審 法院 臺灣苗栗地方法院 臺灣新竹地方法院 臺灣苗栗地方法院 臺灣苗栗地方法院  案號 109年度訴字第440號 109年度易字第784號 109年度苗簡字第1084號 110年度苗簡字第301號  判決日期 109年12月17日 110年4月1日 110年1月21日 110年4月21日 確定判決 法院 臺灣苗栗地方法院 臺灣新竹地方法院 臺灣苗栗地方法院 臺灣苗栗地方法院  案號 109年度訴字第440號 109年度易字第784號 109年度苗簡字第1084號 110年度苗簡字第301號  判決確定日期 110年1月14日 110年5月7日 110年2月24日 110年5月19日 是否為得易科罰金之案件  不得易科罰金、不得易服社會勞動 不得易科罰金、不得易服社會勞動 得易科罰金、得易服社會勞動 得易科罰金、得易服社會勞動 備註  苗栗地檢署110年度執再字第188號 新竹地檢署110年度執字第3060號（聲請書誤載為新竹地檢署110年度執字第586號） 苗栗地檢署110年度執字第586號 苗栗地檢署110年度執字第1203號     編號3至編號5業經臺灣苗栗地方法院110年度聲字第1019號裁定定應執行有期徒刑10月      苗栗地檢署111年度執更字第99號    編號1至編號5業經臺灣苗栗地方法院111年度聲字第137號裁定定應執行有期徒刑3年6月      苗栗地檢署111年度執更字第215號      編號1至編號7業經臺灣苗栗地方法院111年度聲字第396號裁定定應執行有期徒刑4年6月      苗栗地檢署111年度執更字第472號    

編號  5 6 7 8 罪名  詐欺得利罪 詐欺取財罪 詐欺取財罪 行使偽造私文書罪 以網際網路傳播工具，對公眾散布而犯詐欺取財罪 詐欺取財罪 宣告刑  有期徒刑3月 有期徒刑6月 有期徒刑5月 有期徒刑3月 應執行有期徒刑10月 有期徒刑1年2月 有期徒刑1年1月，共3罪 應執行有期徒刑1年5月 有期徒刑4月，共2罪 有期徒刑3月，共2罪 應執行有期徒刑8月 犯罪日期  109年11月12日至109年11月13日 109年8月4日 109年7月20日 109年1月27日 109年間某日至109年1月9日 109年間某日至109年1月31日 109年間某日至109年1月27日 109年間某日至109年2月12日 109年10月間某日至109年10月10日 109年10月間某日至109年10月10日 109年10月間某日至109年10月30日 109年9月間某日至109年10月5日 偵查機關 年度案號  苗栗地檢署110年度偵字第2732號 苗栗地檢署109年度偵字第6157號、110年度偵字第3510沆、第3511號、第3512號  苗栗地檢署110年度偵字第3421號、第6389號、110年度調偵字第305號、第359號 最後事實審 法院 臺灣苗栗地方法院 臺灣苗栗地方法院  臺灣苗栗地方法院  案號 110年度易字第329號 110年度訴字第321號  110年度訴字第466號  判決日期 110年11月3日 110年11月26日  111年3月17日 確定判決 法院 臺灣苗栗地方法院 臺灣苗栗地方法院  臺灣苗栗地方法院  案號 110年度易字第329號 110年度訴字第321號  110年度訴字第466號  判決確定日期 110年12月2日 110年12月27日  111年4月13日 是否為得易科罰金之案件  得易科罰金、得易服社會勞動 得易科罰金、得易服社會勞動 不得易科罰金、不得易服社會勞動 得易科罰金、得易服社會勞動 備註  苗栗地檢署110年度執字第2714號 苗栗地檢署111年度執字第424號 苗栗地檢署111年度執字第425號 苗栗地檢署111年度執字第1641號   編號3至編號5業經臺灣苗栗地方法院110年度聲字第1019號裁定定應執行有期徒刑10月      苗栗地檢署111年度執更字第99號      編號1至編號5業經臺灣苗栗地方法院111年度聲字第137號裁定定應執行有期徒刑3年6月      苗栗地檢署111年度執更字第215號      編號1至編號7業經臺灣苗栗地方法院111年度聲字第396號裁定定應執行有期徒刑4年6月      苗栗地檢署111年度執更字第472號    

編號  9 罪名  以網際網路對公眾散布而犯詐欺取財罪 宣告刑  有期徒刑1年1月 有期徒刑1年4月 有期徒刑1年 應執行有期徒刑1年6月 犯罪日期  109年3月初某日至109年3月3日 109年3月初某日至109年3月9日 109年12月初某日至109年12月8日 偵查機關 年度案號  苗栗地檢署110年度偵字第3421號、第6389號、110年度調偵字第305號、第359號 最後事實審 法院 臺灣苗栗地方法院  案號 110年度訴字第466號  判決日期 111年3月17日 確定判決 法院 臺灣苗栗地方法院  案號 110年度訴字第466號  判決確定日期 111年4月13日 是否為得易科罰金之案件  不得易科罰金、不得易服社會勞動 備註  苗栗地檢署111年度執字第1642號